# 求教陈版及各位大神：关于一揽子交易的认定

提问人：mieer1012 时间：2023-08-19 11:08:02
背景：A公司持有某PE有限合伙企业（B企业）三分之一的基金份额，为劣后级资金，A公司将该基金份额作为长期股权投资核算，采用权益法进行后续计量，
该B企业仅有一个对外投资项目C公司，持有C公司100%股权，账面作为金融资产核算，由于该股权不存在活跃市场报价，按投资成本进行后续计量，B企业账面净资产99%为此金融资产，C公司从未向B企业分配利润A公司及其他合伙人现在拟从B企业退伙，并清算B企业，为实现该目的，进行了一系列股权交易：
1 、C公司以自身核心经营性资产负债（电站-构成业务）打包出资设立一个新的项目公司D公司，作价为该资产负债组合的账面价值
2 、A公司与其他合伙共同出资设立了一个SPV公司简称E公司，出资比例与各合伙人在B企业份额相同，即A公司对E公司的持股比例为33.33%
3 、E公司以D公司净资产账面价值（等于资产负债组合账面价值）作为对价收购D公司100%股权，并发行“REIT基金”实现资产证券化
4 、“REIT基金”发行后，A公司处置其持有E公司33.33%股权，从而实现从B企业退伙目的上述各项交易涉及各方签订了一个框架协议，协议明确约定这一系列股权交易仅为退伙这一个目的而进行假设： 1 、C公司出资设立D公司时点资产负债组合的评估价值等于其账面价值； 2 、上述一系列股权交易在一个会计年度内完成； 3 、REIT基金发行后能够稳定获取其活跃的市场报价
问题 1 ：假设A企业直接对B企业份额进行处置，该事项是否能基本等同于其对E公司股权的处置？ 如等同，是否就意味着B企业账面的金融资产后续计量方法应该从按成本计量转换为按公允价值计量？
问题 2 ：A公司为退出B企业进行的这一系列交易是否符合《企业会计准则第 14 号——收入》及《企业会计准则第33 号——合并财务报表》里面关于“一揽子交易”的定义，如符合，该如何认定该交易，应认定为B企业对C公司股权的处置还是A公司对B企业份额的处置？如不符合，又该如何认定？
诚盼陈版及各位大神解答，感激不尽！！

回答人：chenyiwei
还是先建议进一步了解该事项的背景。例如：
为何要从B退伙并清算B，而以架构类似的B取代？
如果单纯为了退伙，为何要设置如此复杂的交易架构？
这一系列交易完成后，A是持有现金、持有REITs份额还是持有E企业股权，或者其他金融资产或证券？
如果持有REITs份额的，比例多大，是否对基金具有控制、共同控制或者重大影响？
这一系列步骤是否包含调节财务报表数据和财务指标的目的？

提问人：mieer1012 时间：2023-08-28 11:28:19
感谢陈版百忙之中的回复！
该交易的背景：
C经营状况不佳连续亏损，已出现严重资不抵债的情况，但B未对该投资计提减值准备，A管理层判断如果直接对B进行清算，势必对A清算当期财务报表净利润产生极大影响，且考虑到C（水电站）的亏损主要来源于以往年度（B投资前）为关联方提供担保的支出、固定资产折旧及电站建设期间向B借款的利息支出，其主要资产并未发生减值，故将其核心资产即电站资产及其对应的经营性负债组合打包转入E（由于C涉诉较多，直接以C为控股股东发行REITs存在困难），基金发行成功后，作为原始权益人处置E股权同时清算B，实现对该项投资的回收。
A最后以现金形式收回投资，不再持有REITs份额
请教陈版：这种情况下再结合前述的框架协议，是否能将A处置E并清算B看做一揽子交易呢？

回答人：chenyiwei
如是，可作为一揽子交易。